最高法院刑事判決　　　　　　九十六年度台上字第六六四二號
上　訴　人　甲○○
選任辯護人　蔣志明律師
　　　　　　林開福律師
上列上訴人因違反毒品危害防制條例案件，不服臺灣高等法院臺
中分院中華民國九十六年九月十一日第二審判決（九十六年度上
重訴字第三二號，起訴案號：臺灣彰化地方法院檢察署九十五年
度偵字第四七二六號），提起上訴，本院判決如下：
    主  文
上訴駁回。
    理  由
本件原判決認定：上訴人甲○○曾於民國九十一年間因販賣第一
級毒品海洛因磚，經判處有期徒刑十年，褫奪公權六年確定，惟
未到案執行。上訴人於逃亡通緝期間，明知海洛因、甲基安非他
命（下稱安非他命）分屬毒品危害防制條例第二條第二項第一款
、第二款規定之第一級毒品與第二級毒品，非經許可，不得持有
、販賣，乃基於販賣第一級毒品海洛因與第二級毒品安非他命以
營利之概括犯意，先於不詳時地，同時販入若干數量之海洛因與
安非他命後，以不明粉末攙入海洛因攪和稀釋，並以電子磅秤稱
重，將海洛因及安非他命分裝成袋，使用其所有0000000
000號行動電話作為對外聯絡買賣毒品事宜之工具，先後於：
(一)九十五年四月三十日上午十時四十五分，由陳維真使用男友林
明鑄所有0000000000號行動電話撥入上訴人上開行動
電話，向上訴人表示欲購買安非他命，經雙方約妥交易之時間、
地點等相關細節後，上訴人遂依約於當晚八時二十五分至臺中市
○○路三四六號前，將所攜帶之安非他命出示在場之陳維真及林
明鑄檢視，經與林明鑄合意後，上訴人當場將重約一台兩之安非
他命一包交付林明鑄，並向林明鑄收取價金新臺幣（下同）八萬
元；陳維真則因不滿意該安非他命品質，而未達成交易。(二)九十
五年五月十六日晚上八時一分，陳維真先以其使用之00000
00000號行動電話撥入上訴人之上開行動電話，與上訴人洽
妥購買海洛因及安非他命之數量、交易時地後，陳維真再邀同林
明鑄駕車先行到達臺中市○○路三四六號前等候。當晚十時三十
分許，上訴人駕駛不知情之郭秋萍所有牌照八九一八－ＬＱ號自
用小客車攜帶分別裝在鐵盒與香菸盒內之塑膠袋裝海洛因二包（
合計淨重三十九點八三公克，空包裝重二點零四公克，純度百分
之三十六點二七，純質淨重十四點四五公克）及裝在香菸盒內之
塑膠袋裝安非他命二包（其中一袋含袋重十九點四八六八公克、
空包裝袋重零點一九二五公克，另一袋含袋重量十九點六六四七
公克、空包裝袋重零點二二五八公克）抵達現場。陳維真與林明
鑄隨即下車進入上訴人所駕駛之汽車內與上訴人進行交易，約經
過五分鐘後，迅即為已查悉上情而跟監前往查緝之員警當場查獲
，並自上訴人所駕之汽車內及上訴人、陳維真、林明鑄身上查扣
上揭毒品、上訴人所有及陳維真、林明鑄所攜帶之行動電話、上
訴人所有現金三萬七千元、陳維真身上之現金三十萬元、林明鑄
身上之現金二萬六千三百元等等物品，詳如判決附表二所列，雙
方因而未能達成交易。上訴人經警逮捕後，因恐其所有，放置臺
中市○○○街十一號七樓之一居所內，以咖啡色布袋及ＢＵＲＢ
ＥＲＹ廠牌手提袋（其內襯以白色紙袋）裝置之其所有海洛因四
十一包（合計淨重六百六十四點八七公克，純度百分之四十八點
五九）、含微量海洛因之粉末四包（合計淨重一百二十四點八七
公克）、安非他命六大包（合計淨重九十六點零五公克，純度百
分之九十九點六）、電子磅秤二台、分裝袋一大包等與本案販賣
毒品相關之物證（詳如判決附表三編號一、二、三、六、七所示
）、施用毒品所用器具（詳如判決附表三編號八、九所示）及來
源可疑之巨額現金七百六十萬二千元為警方查扣。又於翌（十七
）日經警移送臺灣彰化地方法院檢察署偵查時，趁隙囑咐不知情
之呂欣蓉轉請林虹（經檢察官另案起訴）將各該物品攜至臺中
市○○區○○路二段二０七號之十八「ＴＥＳＣＯ特易購購物中
心」顧客寄物櫃第二十五號藏置，嗣經該購物中心員工發覺報警
於同月二十日下午六時十分查扣各該物品等情。係以上開事實，
(一)已迭據證人陳維真於警詢及於檢察官偵訊時、證人林明鑄於檢
察官偵訊時，就先後向上訴人購買安非他命及海洛因之經過分別
證述確鑿，且二人所述大致相符；(二)復經證人即員警李宏傑證述
根據所得情資而尾隨跟監同車之陳維真、林明鑄，於九十五年五
月十六日晚上當場查獲上訴人、陳維真、林明鑄及各該毒品、現
金、行動電話等物綦詳，並有監聽陳維真、林明鑄與上訴人各自
使用之行動電話所得之電話通聯譯文、遠傳電信股份有限公司門
號雙向通聯記錄資料查詢單附卷及查獲之各項物品扣案堪憑；(三)
關於上訴人原置居所之海洛因四十一包、含微量海洛因之粉末四
包、安非他命六大包、電子磅秤二台、分裝袋一大包、施用毒品
之器具及現金七百六十萬二千元等物，於其經警查獲後，即趁隙
囑咐友人易地藏置該「特易購購物中心」顧客寄物櫃，終經警於
九十五年五月二十日查扣等情，亦經證人呂欣蓉、林虹、劉婉
萱、員警王文明、林岳慰、莊家盛、陳建宏分別於檢察官偵訊時
證實或於警詢時陳明，並有查獲現場照片二十一張、翻拍監視器
之照片十四張及各該物品扣案可稽；(四)本案所查獲之毒品，均經
鑑驗無訛，有法務部調查局鑑定通知書、詮昕科技股份有限公司
藥物檢驗報告、內政部警政署刑事警察局鑑定書、憲兵司令部刑
事鑑識中心鑑定書可憑；(五)上訴人坦承於九十五年五月十六日當
場被警查獲並扣得物品，嗣又趁隙囑咐友人易地藏置相關物品亦
被查獲無訛等情，為其所憑之證據及認定之理由。併以上訴人否
認販賣毒品營利，所為：伊於被查獲當晚係陳維真偕同林明鑄購
買涼圓要給伊吃，並非向伊購買毒品等辯解，及陳維真、林明鑄
於審判時所為附會上訴人之供述，然依調查所得之證據，何以均
不可採，於理由欄內詳加指駁。復就上訴人所辯：嗣於九十五年
五月二十日被查扣之物品，除現金及ＢＵＲＢＥＲＹ廠牌手提袋
屬伊所有外，其餘均為案外人陳傳家交伊保管者云云，敘明審酌
所查扣之海洛因四十一包淨重達六百六十四點八七公克、純度為
百分之四十八點五九，安非他命六大包淨重九十六點０五公克、
純度高達百分之九十九點六，價值不菲，且一旦持有毒品即構成
犯罪，除非彼此利害關係趨近於一致外，當不可能任意寄託於他
人或受託藏放；再揆之所查扣之物，除上述海洛因及安非他命外
，尚有含微量海洛因之粉末、電子磅秤、分裝袋、吸食器、注射
針筒及上訴人自承為其所有之現金七百六十萬二千元雜混其中，
均在上訴人之管領支配中，依社會事實與經驗，並援用「占有者
推定為所有者」之法理，應認全部物品皆屬於同一人所有，始符
經驗法則及論理法則。是以若無其他證據足認各該毒品確係陳傳
家所寄放無訛，縱使陳傳家傳喚到庭附和上訴人之辯詞，仍無從
遽信屬實。況且陳傳家已經臺灣臺中地方法院檢察署及臺灣板橋
地方法院檢察署通緝中，有臺灣高等法院被告前案紀錄表在卷可
按，已無從傳拘到庭作證，且據上訴人之辯護人提出新聞資料陳
稱：陳傳家潛往中國販賣毒品被逮捕，業經廈門中級人民法院判
處死刑在案等情。是上訴人及辯護人聲請傳訊陳傳家乙節，不具
調查之必要與可能。因認九十五年五月二十日所查扣之物品，均
為上訴人所有，要屬無疑。原判決再衡諸毒品價格昂貴，而上訴
人持有之本案毒品數量非微，若謂其係無償獲得，顯與事理有違
，應認係上訴人為出售以營利而販入，方稱允洽，惟因經警查獲
時，上訴人係同時持有海洛因與安非他命，既無證據足認上訴人
係先後於不同時間分別販入各該毒品，依「證據有疑，利於被告
認定」之證據法則，認定上訴人係同時販入該二種毒品。又鑑於
上訴人所持有之海洛因及安非他命數量甚多，已遠超過一般施用
者之持有量，復將其中部分攜帶外出讓陳維真、林明鑄檢視貨色
以進行交易，且備置二台電子磅秤及大量分裝袋等器物以供分裝
之用，而部分毒品亦已按不同重量分裝完成，有卷附查獲時拍攝
之實物照片可稽，足認扣案之各該毒品係上訴人供販賣之用甚明
。再以無論施用或販賣毒品犯行，皆為政府嚴加查緝，販賣毒品
罪又屬重刑罪，設若無利可圖，衡情一般人當無以販入之價格轉
讓，而甘冒被查獲移送法辦之危險。且海洛因或安非他命皆可任
意分裝或增減其份量、純度，而每次買賣之價量，亦隨時隨雙方
關係之深淺、當時之資力、需求程度及對行情之認知等因素，機
動調整，此由上訴人備置不明粉末以攪和稀釋益明。足徵上訴人
販入扣案毒品之初，主觀上即意在販賣營利明灼。原判決又就採
為本件判決基礎之證據資料，均具有證據能力，併於判決內逐一
剖析，詳加論述。按販賣毒品罪，並不以販入之後復行賣出為構
成要件，祇要以營利為目的，將毒品購入或賣出，有一於此，其
犯罪即為完成。行為人既以販賣圖利之意思購入毒品，並已與特
定人議定售價，雖因故未完成交易，仍屬販賣既遂。再販入毒品
既遂與否，在於毒品是否已置於行為人實力支配之下。若已將毒
品移歸自己所持有，其販入行為即屬既遂。又販賣毒品行為之行
為態樣，可分為販入、賣出、販入後復行賣出等三種情形。其中
販入或賣出，有一於此，其犯罪固屬完成；但在販入後復行賣出
之場合，行為人意圖營利而販入毒品後，迄首次賣出，乃二個舉
動之接續實行，仍祇成立一個販賣既遂罪。然而，其第二次以後
之賣出，倘成立連續犯（或數罪）時則屬另一次行為，應視其販
賣既遂或未遂予以評價，如第二次以後之賣出行為著手後尚未完
成，仍有未遂犯之適用，不能因原始之販入行為已經既遂，即認
為第二次以後之賣出未遂行為亦屬既遂；更不能將第二次以後之
各次賣出行為，重複併入原始之販入行為合併為一次之評價，反
覆論以一個販賣既遂罪。查上訴人係基於營利之概括犯意，先以
一個販入行為，同時購得第一級毒品海洛因及第二級毒品安非他
命，其先於九十五年四月三十日接續販賣所販入之安非他命予林
明鑄、陳維真部分，係犯販賣第二級毒品既遂罪；繼於九十五年
五月十六日再攜帶安非他命正欲出售林明鑄、陳維真之際，即被
警查獲而未完成與林明鑄、陳維真之交易部分，係犯販賣第二級
毒品未遂罪。上訴人行為後，刑法已於九十四年二月二日修正公
布，刪除第五十六條連續犯之規定，九十五年七月一日施行，比
較新、舊法結果，以適用行為時法即修正前刑法第五十六條規定
為有利於上訴人。而上開二度販賣安非他命，時間緊接，觸犯構
成要件相同之罪名，係基於概括犯意反覆為之，應依修正前刑法
第五十六條規定，論以連續販賣第二級毒品既遂罪。又其既基於
營利之意而販入海洛因，於九十五年五月十六日第一次接續出售
林明鑄、陳維真，雖尚未完成交易即被警查獲，仍應論以販賣第
一級毒品既遂罪。所犯連續販賣第二級毒品既遂罪及販賣第一級
毒品既遂罪，係屬一行為觸犯二不同罪名之異種想像競合犯，應
依刑法第五十五條規定，從較重之販賣第一級毒品既遂罪處斷。
上訴人持有毒品之低度行為，應為高度之販賣行為所吸收，不另
論罪。起訴書雖未論敘上訴人販入第一、二級毒品之行為，惟此
部分行為，因與已起訴之賣出毒品行為，俱屬販賣毒品之部分事
實，又上訴人持有九十五年五月二十日經警查扣之海洛因、含微
量海洛因之粉末及安非他命之行為，雖未據檢察官起訴，但屬上
訴人被訴販賣第一、二級毒品罪之部分事實，並據檢察官檢具事
證移併審理，自應併予審判。因將第一審關於上訴人販賣第一級
毒品罪及第二級毒品二罪部分之不當判決撤銷，適用毒品危害防
制條例第四條第一項、第二項、第六項、第十八條第一項前段、
第十九條第一項，刑法第二條第一項前段、第十一條前段、第五
十五條，修正前刑法第五十六條、第四十二條第三項、第三十七
條第一項、修正前罰金罰鍰提高標準條例第二條，改判論處上訴
人販賣第一級毒品罪，審酌其曾因共同販賣第一級毒品海洛因未
遂案件，經判處有期徒刑十年，褫奪公權六年確定在案，有該案
判決影本及臺灣高等法院被告前案紀錄表可稽，詎不到案執行，
猶不知悛悔，於逃亡通緝期間，明知毒品戕害國人身心健康甚鉅
，仍執迷不悟，貪圖厚利，再行販入大量第一、二級毒品以轉售
得利，揆之陳維真、林明鑄已向上訴人購得之毒品重量及查獲當
天斥資高達三十餘萬元準備向上訴人購買毒品，且本件查獲之毒
品數量甚多等情，可認上訴人非屬毒品之零售小販，其行為已嚴
重危害社會法益，惡性殊甚，不具情堪可憫、情輕罰重情形，殊
無適用刑法第五十九條酌減其刑之餘地，審酌上訴人犯後設詞推
卸，未見悔意，態度不佳，惟尚無處以極刑之必要等一切情狀，
量處無期徒刑，並宣告褫奪公權終身。又上訴人販賣毒品獲取不
法利益，自有併科罰金之必要，乃併科罰金新臺幣五百萬元，並
諭知罰金如易服勞役之折算標準。扣案海洛因及安非他命，係上
訴人販入供本案販賣之用之第一級及第二級毒品，應依毒品危害
防制條例第十八條第一項前段之規定沒收銷燬之。包裝海洛因及
安非他命之外包裝塑膠袋、鐵盒、香菸紙盒、咖啡色布袋、ＢＵ
ＲＢＥＲＹ廠牌手提袋，均為上訴人所有供包裝毒品，便於攜帶
、販賣毒品所用之物，電子磅秤、分裝袋、000000000
0號行動電話（不含屬電信公司所有之ＳＩＭ晶片卡），亦為上
訴人所有供販賣毒品所用之物，現金八萬元則係上訴人販賣第二
級毒品所得財物，皆依毒品危害防制條例第十九條第一項諭知沒
收（詳如判決附表一所示），其中現金如全部或一部不能沒收時
，以其財產抵償之。查原判決論處上訴人罪刑，已綜合卷內有利
或不利於上訴人之證據資料，敘述其取捨判斷之理由；所為證據
之取捨及其證明力之判斷，亦無悖於經驗法則與論理法則。經核
於法並無違誤。復查：(一)原判決並未以林明鑄之警詢供詞作為認
定上訴人犯罪事實之依據（見原判決理由三、(二)），其理由九、
所載「揆之陳維真、林明鑄於警詢時證述……」（見原判決書第
二十頁第十行），其中林明鑄部分顯係贅詞，除去該贅詞並不影
響原判決之事實認定。(二)該另行查獲之海洛因四十一包，除各以
透明塑膠袋裝外，每數包再以略大之透明塑膠袋包裝，復重重以
其他材質之袋子包裹，有查獲時所攝照片三張分別附入臺中市警
察局第六分局刑案偵查卷宗案號中分六警偵字第００九五０００
０五六四號第五十一頁、臺灣臺中地方法院檢察署九十五年度偵
字第一一七五六號偵查卷宗第二０頁背面可稽。判決附表一編號
２所指「包裝該第一級毒品海洛因之塑膠袋12只」，顯係就該略
大之透明塑膠袋亦應併予宣告沒收而言。況且原判決業於理由中
說明：「毒品之外包裝有防止毒品裸露、逸出及潮濕之功用，並
便於攜帶及運輸，其係供販賣、運輸毒品所用之物」，「包裝附
表一編號１至７所示第一級毒品海洛因及第二級毒品之外包裝塑
膠袋，各係屬於被告所有，核之上揭說明應認係供販賣第一、二
級毒品所用之物」，應予依法宣告沒收（見原判決書第二十一頁
），並於主文諭知扣案如附表一所示之海洛因及安非他命均沒收
銷燬之，「附表一所示其他物品，均沒收」，並無理由矛盾之處
。原判決附表一編號２雖未加詳細區分說明該四十一包海洛因之
小包裝袋與數小包裝合併之較大包裝袋，僅屬論敘稍嫌簡略，於
判決本旨亦無影響。(三)有關電話通聯譯文所載陳維真於電話所稱
「２個」究指二種毒品或「２兩」？上訴人原置居所內，嗣為避
免被警查獲而囑友人易地藏置之海洛因、含微量海洛因之粉末及
安非他命，究屬上訴人或陳傳家所有？陳維真於被警查獲時所攜
三十萬元是否為其母親之會錢？陳維真於警詢及檢察官偵訊時之
陳述，相較其於法院審理時之陳述，何者可採？均屬原審取捨證
據而為自由心證判斷之問題，原判決均已詳加剖析論斷。(四)原判
決依卷附相關判決影本及上訴人前案紀錄表，查知上訴人早於九
十一年間所犯之販賣第一級毒品海洛因未遂案件，係經警帶同下
游毒販喬裝為顧客誘其出賣而破獲，並查扣海洛因磚二塊（見原
判決書第一及二十頁）。上訴人前案所販入者既為海洛因磚二塊
且早經查扣，顯與本件所販入者皆為粉末狀之海洛因及安非他命
，不可同日而語，原判決所認上訴人係於前案通緝期間另有販入
本案之海洛因及安非他命行為，亦無違誤。(五)販賣第一級毒品罪
之法定刑為死刑或無期徒刑。而上訴人之犯罪情狀，與刑法第五
十九條酌減其刑之要件不符，原判決已加敘明，復無其他減輕其
刑之事由，原審維持第一審判決所處之無期徒刑，係屬最低度刑
，尤無違法可言。上訴意旨對於原審綜合全部卷證資料所為之事
實認定，及判決內已明白論斷之事項，但憑己見任意指摘違法，
為無理由，應予駁回。
據上論結，應依刑事訴訟法第三百九十六條第一項，判決如主文
。
中　　華　　民　　國　九十六　年　 十一 　月　二十九　日
                      最高法院刑事第二庭
                          審判長法官  紀　俊　乾
                                法官  黃　正　興
                                法官  陳　東　誥
                                法官  林　錦　芳
                                法官  石　木　欽
      本件正本證明與原本無異
                                      書  記  官
中　　華　　民　　國　九十六　年　 十二 　月　　三　　日
                                                Ａ
附錄本件判決論罪科刑法條：
毒品危害防制條例第四條第一項、第二項：
製造、運輸、販賣第一級毒品者，處死刑或無期徒刑；處無期徒
刑者，得併科新台幣一千萬元以下罰金。
製造、運輸、販賣第二級毒品者，處無期徒刑或七年以上有期徒
刑，得併科新台幣七百萬元以下罰金。
附表一：
┌──┬─────┬───────┬─────────────────────┬─────────┐
│編號│物品名稱  │數量          │宣告沒收之依據                            │備註              │
├──┼─────┼───────┼─────────────────────┼─────────┤
│1   │塑膠袋裝海│貳包（合計淨重│海洛因均係屬第一級毒品，應依毒品危害防制條│純度36.27%        │
│    │洛因      │39.83公克；空 │例第18條第1項前段之規定，宣告沒收銷燬之。 │                  │
│    │          │包裝2.04公克) │而包裝該第一級毒品海洛因之各只塑膠袋，核其│                  │
│    │          │              │用途在於防免毒品裸露、潮濕，便於攜帶販賣，│                  │
│    │          │              │為被告所有，供販賣毒品所用之物，依毒品危害│                  │
│    │          │              │防制條例第19條第1項規定沒收。             │                  │
├──┼─────┼───────┼─────────────────────┼─────────┤
│2   │塑膠袋裝海│肆拾壹包（合計│海洛因均係屬第一級毒品，應依毒品危害防制條│純度48.59%        │
│    │洛因      │淨重664.87公克│例第18條第1項前段之規定，宣告沒收銷燬之。 │                  │
│    │          │；空包裝38.98 │而包裝該第一級毒品海洛因之塑膠袋12只，核其│                  │
│    │          │公克）        │用途在於防免毒品裸露、潮濕，便於攜帶販賣，│                  │
│    │          │              │為被告所有，供販賣毒品所用之物，依毒品危害│                  │
│    │          │              │防制條例第19條第1項規定沒收。             │                  │
├──┼─────┼───────┼─────────────────────┼─────────┤
│3   │塑膠袋裝含│肆包（合計淨重│該不明粉末係用以攙入海洛因攪和稀釋而販賣，│含微量無法測其純度│
│    │微量海洛因│124.87公克；空│但因含有海洛因成份，無從析離，應認均係屬第│值                │
│    │之粉末    │包裝3.69公克）│一級毒品，應依毒品危害防制條例第18條第1項 │                  │
│    │          │              │前段之規定，宣告沒收銷燬之。而包裝該第一級│                  │
│    │          │              │毒品海洛因之各只塑膠袋，核其用途在於防免毒│                  │
│    │          │              │品裸露、潮濕，便於攜帶販賣，為被告所有，供│                  │
│    │          │              │販賣毒品所用之物，依毒品危害防制條例第19條│                  │
│    │          │              │第1項規定沒收。                           │                  │
├──┼─────┼───────┼─────────────────────┼─────────┤
│4   │殘留於鐵盒│量微不能測其重│海洛因及甲基安非他命各屬於第一、二級毒品，│含微量無法測其純度│
│    │上之微量海│量            │應依毒品危害防制條例第18條第1項前段之規定 │值                │
│    │洛因及甲基│              │，宣告沒收銷燬之。                        │                  │
│    │安非他命  │              │                                          │                  │
├──┼─────┼───────┼─────────────────────┼─────────┤
│5   │殘留於咖啡│量微不能測其重│海洛因均係屬第一級毒品，應依毒品危害防制條│含微量無法測其純度│
│    │色布袋上之│量            │例第18條第1項前段之規定，宣告沒收銷燬之。 │值                │
│    │微量海洛因│              │                                          │                  │
├──┼─────┼───────┼─────────────────────┼─────────┤
│6   │塑膠袋裝甲│貳包，（驗前總│甲基安非他命均屬於第二級毒品，應依毒品危害│分Ａ、Ｂ兩袋，驗前│
│    │基安非他命│毛重39.1515公 │防制條例第18條第1項前段之規定，宣告沒收銷 │毛重Ａ袋19.4868公 │
│    │          │克，淨重39.107│燬之。而包裝該第二級毒品甲基安非他命之各只│克，Ｂ袋19.6647公 │
│    │          │29公克，鑑定耗│塑膠袋，核其用途在於防免毒品裸露、潮濕，便│克，鑑定耗損後，於│
│    │          │損後淨重38.674│於攜帶販賣，為被告所有，供販賣毒品所用之物│95年7月18日稱量淨 │
│    │          │6公克）       │，依毒品危害防制條例第19條第1項規定沒收。 │重Ａ袋19.2357公克 │
│    │          │              │                                          │，Ｂ袋19.4389公克 │
├──┼─────┼───────┼─────────────────────┼─────────┤
│7   │塑膠袋裝甲│陸大包，其中壹│甲基安非他命均屬於第二級毒品，應依毒品危害│驗前總毛重104.68公│
│    │基安非他命│大包內裝有肆小│防制條例第18條第1項前段之規定，宣告沒收銷 │克，淨重96.05公克 │
│    │          │包（驗前總毛重│燬之。而包裝該第二級毒品甲基安非他命之各只│，鑑定用磬0.31公克│
│    │          │104.68公克，淨│塑膠袋，核其用途在於防免毒品裸露、潮濕，便│，餘重95.74公克， │
│    │          │重96.05公克， │於攜帶販賣，為被告所有，供販賣毒品所用之物│包裝塑膠袋總重約8.│
│    │          │鑑定用磬0.31公│，依毒品危害防制條例第19條第1項規定沒收。 │63公克，純度99.6% │
│    │          │克，餘重95.74 │                                          │，總純質淨重95.67 │
│    │          │公克，包裝塑膠│                                          │公克              │
│    │          │袋總重約8.63公│                                          │                  │
│    │          │克）          │                                          │                  │
├──┼─────┼───────┼─────────────────────┼─────────┤
│8   │鐵盒      │壹只          │用以裝置供本案出售之第一級毒品海洛因，核其│                  │
│    │          │              │用途在於便於保管、攜帶以販賣，為被告所有，│                  │
│    │          │              │供販賣毒品所用之物，依毒品危害防制條例第19│                  │
│    │          │              │條第1項規定沒收。                         │                  │
├──┼─────┼───────┼─────────────────────┼─────────┤
│9   │咖啡色布袋│壹只          │用以裝置第一級毒品海洛因及第二級毒品甲基安│                  │
│    │（其上印有│              │非他命，核其用途便於保管、攜帶以販賣，為被│                  │
│    │LV）      │              │告所有，供販賣毒品所用之物，依毒品危害防制│                  │
│    │          │              │條例第19條第1項規定沒收。                 │                  │
├──┼─────┼───────┼─────────────────────┼─────────┤
│10  │BURBERY廠 │各壹只        │用以裝置第一級毒品海洛因及第二級毒品甲基安│                  │
│    │牌手提袋及│              │非他命，核其用途便於保管、攜帶以販賣，為被│                  │
│    │其內白色紙│              │告所有，供販賣毒品所用之物，依毒品危害防制│                  │
│    │袋        │              │條例第19條第1項規定沒收。                 │                  │
├──┼─────┼───────┼─────────────────────┼─────────┤
│11  │香菸紙盒  │貳個          │各用以裝置供本案出售之第一級毒品海洛因及第│                  │
│    │（其中一個│              │二級毒品甲基安非他命，核其用途便於保管、攜│                  │
│    │其內有衛生│              │帶以販賣，為被告所有，供販賣毒品所用之物，│                  │
│    │紙壹張）  │              │依毒品危害防制條例第19條第1項規定沒收。   │                  │
├──┼─────┼───────┼─────────────────────┼─────────┤
│12  │電子磅秤  │貳台          │用以稱量第一、二級毒品以分裝販賣，為被告所│                  │
│    │          │              │有，供販賣毒品所用之物品，依毒品危害防制條│                  │
│    │          │              │例第19條第1項規定沒收。                   │                  │
├──┼─────┼───────┼─────────────────────┼─────────┤
│13  │分裝袋    │壹大包        │用以分裝第一、二級毒品以販賣，為被告所有，│                  │
│    │          │              │供販賣毒品所用之物品，依毒品危害防制條例第│                  │
│    │          │              │19條第1項規定沒收。                       │                  │
├──┼─────┼───────┼─────────────────────┼─────────┤
│14  │三星廠牌、│壹具          │持以供聯絡買賣第一、二級毒品之用，為被告所│其螢幕為正方形、正│
│    │門號095415│              │有，供販賣毒品所用之物，依毒品危害防制條例│面標記TFTCOLOR字樣│
│    │0871號行動│              │第19條第1項規定沒收。                     │被告所有          │
│    │電話（不含│              │                                          │                  │
│    │SIM晶片卡)│              │                                          │                  │
├──┼─────┼───────┼─────────────────────┼─────────┤
│15  │金錢（新台│捌萬元        │被告所有，販賣第二級毒品所得之財物，依毒品│未扣案            │
│    │幣）      │              │危害防制條例第19條第1項規定沒收，如全部或 │                  │
│    │          │              │一部不能沒收時，以其財產抵償之。          │                  │
└──┴─────┴───────┴─────────────────────┴─────────┘
附表二：
┌──┬───────────┬──────┬───────────┐
│編號│ 扣  　押 　 物　  品 │數　  量  　│備　                註│
├──┼───────────┼──────┼───────────┤
│1   │海洛因　　            │2包         │同附表一編號1所示物品 │
│    │                      │            │甲○○所有            │
├──┼───────────┼──────┼───────────┤
│2   │甲基安非他命　        │2包　       │同附表一編號6所示物品 │
│    │                      │            │甲○○所有            │
├──┼───────────┼──────┼───────────┤
│3   │鐵盒　                │1只　       │同附表一編號8所示物品 │
│    │                      │            │甲○○所有            │
├──┼───────────┼──────┼───────────┤
│4   │行動電話（門號00000000│1具　       │同附表一編號14所示物品│
│    │71號，螢幕為正方形、正│            │甲○○所有            │
│    │面標記TFTCOLOR字樣）  │            │                      │
├──┼───────────┼──────┼───────────┤
│5   │香菸紙盒　            │2只　       │同附表一編號11所示物品│
│    │                      │            │甲○○所有            │
├──┼───────────┼──────┼───────────┤
│6   │注射針筒              │2支         │甲○○所有            │
├──┼───────────┼──────┼───────────┤
│7   │現金（新台幣）        │37,000元    │甲○○所有            │
├──┼───────────┼──────┼───────────┤
│8   │偽造證件　　          │2張　       │甲○○所持有          │
├──┼───────────┼──────┼───────────┤
│9   │行動電話              │1具　       │甲○○所有            │
├──┼───────────┼──────┼───────────┤
│10  │現金（新台幣）        │26,300元    │自林明鑄身上查扣      │
├──┼───────────┼──────┼───────────┤
│11  │行動電話              │1具　       │自林明鑄身上查扣      │
├──┼───────────┼──────┼───────────┤
│12  │現金（新台幣）        │300,000元   │自陳維真身上扣得      │
├──┼───────────┼──────┼───────────┤
│13  │行動電話              │2具　       │自陳維真身上扣得      │
├──┼───────────┼──────┼───────────┤
│14  │行動電話              │2具　       │自陳維真身上扣得      │
├──┼───────────┼──────┼───────────┤
│15  │錢包                  │2只　       │自陳維真身上扣得      │
└──┴───────────┴──────┴───────────┘
附表三：
┌──┬───────────┬──────┬───────────┐
│編號│ 扣  　押 　 物　  品 │數　  量  　│備　                註│
├──┼───────────┼──────┼───────────┤
│1   │海洛因　　            │41包        │同附表一編號2所示物品 │
│    │                      │            │甲○○所有            │
├──┼───────────┼──────┼───────────┤
│2   │含微量海洛因之粉末　　│4包         │同附表一編號3所示物品 │
│    │                      │            │甲○○所有            │
├──┼───────────┼──────┼───────────┤
│3   │甲基安非他命　        │6大包　     │同附表一編號7所示物品 │
│    │                      │            │甲○○所有            │
├──┼───────────┼──────┼───────────┤
│4   │咖啡色布袋（其上印有LV│1只　       │同附表一編號9所示物品 │
│    │字樣）                │            │甲○○所有            │
├──┼───────────┼──────┼───────────┤
│5   │BURBERY廠牌手提袋及其 │1只　       │同附表一編號10所示物品│
│    │內白色紙袋            │            │甲○○所有            │
├──┼───────────┼──────┼───────────┤
│6   │電子磅秤              │2台　       │同附表一編號12所示物品│
│    │                      │            │甲○○所有            │
├──┼───────────┼──────┼───────────┤
│7   │分裝袋                │1大包       │同附表一編號13所示物品│
│    │                      │            │甲○○所有            │
├──┼───────────┼──────┼───────────┤
│8   │吸食器                │1組         │                      │
├──┼───────────┼──────┼───────────┤
│9   │注射針筒　            │1支         │                      │
├──┼───────────┼──────┼───────────┤
│10  │現金（新台幣）        │7,602,000元 │                      │
└──┴───────────┴──────┴───────────┘
